# 陈老师问题

提问人：q0409 时间：2010-12-13 14:22:26
某公司准备IPO，主要从事多媒体会议系统工程建设，收入按照完工百分比法确认，按照具体的单个工程项目进行成本核算，由于从事安装的相关的人员的工资无法核算到单个项目，公司的做法是把相关人员的工资作为一个合计数在主营业务成本反应，这样是否合理，可否将工资全部在费用里面进行核算。 此外，由于工程涉及分包的问题，前期由于公司无和分包对方取得关于进度的确认资料，那么分包成本在算该工程完工进度百分比的时候如何核算更加合理（完工百分比按照已发生成本占总成本的比确认）

回答人：chenyiwei
你所说的问题在会计准则中都有明确规定，是该公司基础工作不到位的问题。还是建议加强会计基础工作，核算清楚。毕竟“会计基础工作规范”是IPO的基本条件之一。